【裁判字號】    99,台上,4616
【裁判日期】    990722
【裁判案由】    違反兒童及少年性交易防制條例
【裁判全文】
最高法院刑事判決            九十九年度台上字第四六一六號
上  訴  人  甲○○
選任辯護人  謝志嘉律師
上列上訴人因違反兒童及少年性交易防制條例案件，不服台灣高
等法院花蓮分院中華民國九十九年五月十四日第二審判決（九十
九年度上訴字第五六號，起訴案號：台灣花蓮地方法院檢察署九
十八年度偵字第三三七四號），提起上訴，本院判決如下：
    主  文
上訴駁回。
    理  由
按刑事訴訟法第三百七十七條規定，上訴於第三審法院，非以判
決違背法令為理由，不得為之。是提起第三審上訴，應以原判決
違背法令為理由，係屬法定要件。如果上訴理由書狀並未依據卷
內訴訟資料，具體指摘原判決不適用何種法則或如何適用不當，
或所指摘原判決違法情事，顯與法律規定得為第三審上訴理由之
違法情形，不相適合時，均應認其上訴為違背法律上之程式，予
以駁回。本件原判決撤銷第一審之判決，改判論處上訴人甲○○
共同連續意圖營利而容留使未滿十八歲之人為性交易罪刑，已敘
明所憑之證據及認定之理由；從形式上觀察，並無判決違背法令
之情形存在。查上訴人係「渡假村商務酒店」出資者兼實際負責
人，每星期約有三、四日在酒店內，酒店會計柯里珍每日均將報
表、帳冊送交上訴人閱覽，性交易所得亦記載於帳冊內，足見上
訴人不僅負責酒店之出資，且實際參與經營，其對於Ａ女（花名
「陽光」）、Ｂ女（花名「優優」）及Ｃ女（花名「芊芊」）等
女子均係未滿十八歲之女子，亦具不確定之故意，而有容留使彼
等為性交易牟利之意圖。至上訴人交付劉俊豪之款項，究係頂替
犯罪之代價，抑或積欠之薪資，不影響事實之認定。原判決已綜
合全部卷證資料，詳加審酌說明。上訴意旨僅擷取卷內片段資料
，憑己見為不同之評價，謂上訴人雖投資前揭酒店，但店內事務
均由劉俊豪管理，Ａ女等三人亦係劉俊豪應徵而來並給薪，上訴
人未曾參與，亦無從知悉其年齡，本件係劉俊豪索款未遂，挾怨
報復，不無可能。上訴人與劉俊豪經營酒店，究係賴客人消費酒
菜之對價以營利，或利用未成年少女陪酒，為猥褻之行為而牟利
，原判決亦未敘明所憑之證據，於法有違等語。漫就原審採證認
事職權之適法行使，暨原判決已明白論斷之事項，任意指摘，不
符第三審上訴之法定要件。再者，行政機關及司法機關所製作必
須公開之文書，不得揭露足以識別兒童及少年身分之資訊，兒童
及少年福利法第四十六條第二項定有明文。原判決以「Ａ女」、
「Ｂ女」、「Ｃ女」及警卷內之代號，表示本件從事性交易之未
滿十八歲女子，已足為識別特定之對象，至其等真實姓名及出生
日期均有卷內資料可資稽考，自無上訴意旨所稱原判決事實及理
由不明之情事。上訴意旨指摘之各節，均與法律規定得為上訴理
由之違法情形，不相適合，其上訴為違背法律上之程式，應予駁
回。
據上論結，應依刑事訴訟法第三百九十五條前段，判決如主文。
中    華    民    國  九十九  年    七    月  二十二  日
                      最高法院刑事第十庭
                          審判長法官  花  滿  堂
                                法官  黃  正  興
                                法官  陳  東  誥
                                法官  林  錦  芳
                                法官  洪  昌  宏
本件正本證明與原本無異
                                      書  記  官
中    華    民    國  九十九  年    七    月  二十六  日
                                                      Ｅ

司法院資訊處製作；財團法人民間司法改革基金會備份。
